【裁判字號】    99,審訴,4274
【裁判日期】    991228
【裁判案由】    毒品危害防制條例
【裁判全文】
臺灣高雄地方法院刑事判決            99年度審訴字第4274號
公  訴  人  臺灣高雄地方法院檢察署檢察官
被      告  郭文成
上列被告因毒品危害防制條例案件，經檢察官提起公訴（99年度
毒偵字第6513號），本院合議庭裁定由受命法官獨任進行簡式審
判程序，判決如下：
    主  文
郭文成施用第一級毒品，處有期徒刑柒月。又施用第二級毒品，
處有期徒刑參月。扣案殘留甲基安非他命之吸管壹支，沒收銷燬
之。扣案玻璃球吸食器壹個，沒收之。應執行有期徒刑捌月。扣
案殘留甲基安非他命之吸管壹支，沒收銷燬之。扣案玻璃球吸食
器壹個，沒收之。
    事  實
一、郭文成前因施用毒品案件，經本院裁定送觀察勒戒後，認有
    繼續施用毒品之傾向，再裁定令入戒治處所施以強制戒治，
    嗣因強制戒治已滿6 月，經臺灣高雄戒治所評定戒治處遇成
    效合格，無繼續強制戒治之必要後，經臺灣高雄地方法院檢
    察署檢察官以98年度戒毒偵字第310 號為不起訴處分，並於
    民國98年8 月14日自臺灣高雄戒治所執行完畢釋放。詎郭文
    成仍未戒絕毒癮，分別基於施用第一級毒品海洛因及第二級
    毒品甲基安非他命之犯意，於99年9 月16日某時許，在位於
    高雄市○鎮區○○路與民權路口之二聖公園廁所內，以將第
    一級毒品海洛因置入針筒內，摻水稀釋後注射靜脈血管之方
    式，施用第一級毒品海洛因1 次；另基於施用第二級毒品甲
    基安非他命之犯意，於99年9 月17日下午5 時30分許，在上
    址公園廁所內，以將第二級毒品甲基安非他命置於玻璃球內
    燒烤吸食煙霧之方式，施用第二級毒品甲基安非他命1 次。
    嗣於99年9 月17日晚上7 時20分許，在高雄市前鎮區○○○
    路與瑞田街口，因形跡可疑，為警盤查，當場扣得郭文成所
    有、供其施用第二級毒品甲基安非他命所用之吸管1 支及預
    備供施用第二級毒品甲基安非他命所用之玻璃球吸食器1 個
    （未使用過），經警徵得其同意採集尿液送驗，結果呈嗎啡
    、甲基安非他命、安非他命陽性反應，始悉上情。
二、案經高雄市政府警察局移送臺灣高雄地方法院檢察署檢察官
    偵查起訴。
    理  由
一、程序部分
    本件被告郭文成所犯為死刑、無期徒刑或最輕本刑為3 年以
    上有期徒刑以外之罪，其於準備程序中就被訴事實為有罪之
    陳述，經告知簡式審判程序之旨，並聽取公訴人及被告之意
    見後，依刑事訴訟法第273 條之1 第1 項規定，裁定由受命
    法官獨任進行簡式審判程序，合先敘明。
二、認定犯罪事實所憑之證據及理由
    訊據被告郭文成對於上揭施用第一級、第二級毒品犯行於本
    院審理時供承不諱，且被告於99年9 月17日為警查獲後所採
    集之尿液，經送檢驗之結果，確呈嗎啡、甲基安非他命、安
    非他命陽性反應，此有高雄市立凱旋醫院99年11月4 日濫用
    藥物尿液檢驗報告及保安警察大隊刑案移送專責組偵辦毒品
    危害防制條例嫌疑人尿液採證代碼對照表（L專-99679 號）
    各1 份附卷可稽；扣案吸管1 支經送檢驗結果，確殘留甲基
    安非他命，亦有正修科技大學超微量研究科技中心99年12月
    10日檢驗報告1 紙在卷足憑（報告編號DR00-0000-000 ）；
    此外，復有被告所有預備供其施用第二級毒品所用玻璃球吸
    食器1 個，扣案可憑，是被告之自白核與事實相符，應堪採
    信。本案事證明確，被告上開施用第一、二級毒品犯行，堪
    以認定。
三、論罪科刑：
  (一)按觀察、勒戒或強制戒治執行完畢釋放後，5 年內再犯毒品
    危害防制條例第10條施用毒品之罪者，應依法追訴，毒品危
    害防制條例第23條第2 項定有明文。本件被告前經本院裁定
    送強制戒治，嗣於98年8 月14日執行完畢釋放乙節，有臺灣
    高等法院被告前案紀錄表1 份在卷可參，是被告於強制戒治
    執行完畢釋放後，5 年內再犯本件施用第一、二級毒品罪行
    ，依前開法條之規定，應依法追訴，本院就被告本件施用毒
    品犯行，自得依法論罪科刑。
  (二)按海洛因及甲基安非他命分別係屬毒品危害防制條例第2 條
    第2 項第1 款、第2 款所稱之第一、二級毒品，依法不得施
    用。核被告郭文成所為，係犯毒品危害防制條例第10條第1
    、2 項之施用第一、二級毒品罪。其持有海洛因、甲基安非
    他命後，進而施用，持有之低度行為應被施用之高度行為所
    吸收，不另論罪。被告所犯前開施用第一級毒品及第二級毒
    品罪，犯意各別、行為互殊，應予分論併罰。爰審酌被告前
    已因施用毒品案件經強制戒治，猶未徹底戒除毒癮，足認其
    並無戒除毒害之決心，本不宜寬貸，惟念其施用毒品乃自戕
    一己之身體健康，並具有病患性人格之特質，其行為本身對
    社會所造成之危害並非直接、鉅大及其坦承施用第一、二級
    毒品犯行等一切情狀，分別量處如主文所示之刑，並定應執
    行之刑，以資儆懲。
  (三)扣案吸管1 支，經送驗結果，認確殘留有第二級毒品甲基安
    非他命，業如上述，而吸管與其上殘留之毒品，衡情已難以
    分析剝離，自應整體視為毒品，不問屬於犯人與否，均應依
    毒品危害防制條例第18條第1 項前段之規定，為沒收銷燬之
    諭知。扣案之玻璃球吸食器1 支，為被告所有，且係預備供
    其施用第二級毒品所用之物，已據被告自承在卷，爰均依刑
    法第38條第1 項第2 款規定，併予宣告沒收之。
據上論斷，應依刑事訴訟法第273 條之1 第1 項、第284 條之1
、第299 條第1 項前段，毒品危害防制條例第10條第1 項、第2
項、第18條第1 項，刑法第11條、第51條第5 款、第38條第1 項
第2 款，判決如主文。
本案經檢察官李怡增到庭執行職務。
中    華    民    國    99    年    12    月    28    日
                  刑事第十庭    法  官  王  琁
以上正本證明與原本無異。
如不服本判決應於收受本判決後10日內向本院提出上訴書狀，並
應敘述具體理由，如未敘述上訴理由者，應於上訴期間屆滿後20
日內補提理由書狀於本院（均須按他造當事人之人數附繕本）「
切勿逕送上級法院」。
中    華    民    國    99    年    12    月    28    日
                                書記官  王淑娟

司法院資訊處製作；財團法人民間司法改革基金會備份。
